【裁判字號】    90,重上更(三),71
【裁判日期】    900817
【裁判案由】    懲治盜匪條例等
【裁判全文】
臺灣高等法院刑事判決                          九十年度重上更(三)字第七一號
    上  訴  人
    即  被  告  丑○○
    選任辯護人  鍾耀盛
右上訴人，因盜匪案件，不服台灣台北地方法院八十四年度訴字第二三三六號，中華
民國八十五年三月二十八日第一審判決（起訴案號：台灣台北地方法院檢察署八十四
年度偵字第一九三０七號）提起上訴，經判決後由最高法院發回更審，本院判決如左
：
    主  文
原判決關於丑○○部分撤銷。
丑○○共同連續意圖為自己不法所有，以藥劑致使不能抗拒而取他人之物，處有期徒
刑捌年。
盜匪所得新台幣壹萬元發還癸○○，扣案之鎮靜、催眠劑拾壹顆均沒收。
    事  實
一、丑○○意圖為自己不法所有，並基於概括之犯意，利用電話交友中心邀約男伴會
    面後，連續於附表編號一至九所示之時間、地點，以其所有之鎮靜、催眠藥劑為
    作案工具，混入其邀約之男伴之洋酒、啤酒或其他飲料中，使其男伴飲用後昏迷
    致不能抗拒，而劫取各該被害人所有之財物（被害人姓名、犯罪時間、方法、地
    點及所盜取之財物均詳如附表所示），得手之財物除已發還被害人部分外，其餘
    現金則均已花用罄盡。又基於前述概括之犯意，夥同其友人郭幸雪（已經本院前
    審判處有期徒刑三年八月確定），共同意圖為自己不法所有，基於共同之犯意聯
    絡，於附表編號十一所示之時間、地點，由丑○○以電話邀約男伴己○○至快樂
    時光ＭＴＶ，由郭幸雪在其飲用之啤酒中攙入鎮靜、催眠劑，使己○○飲後昏迷
    致不能抗拒，再由丑○○下手劫取己○○所有如附表編號十所示之財物，得款由
    郭幸雪分得新台幣（下同）一萬五千元，其餘由丑○○分得，朋分花用罄盡。其
    中丑○○於附表編號九所示之時間、地點趁被害人癸○○意識不清，喪失自由意
    思之際，先劫取附表編號九所示之現金六百元、呼叫器一個，隨即於當晚七、八
    時許，與癸○○一同前往台北市○○○路附近慶豐商業銀行大安分行設置之提款
    機及世華聯合商業銀行設置之提款機，由癸○○先後四次接續持其所有第一商業
    銀行提款卡輸入密碼，或由癸○○提領，或由癸○○告知丑○○金融卡密碼，由
    丑○○代領，各領得三千元、二萬元、二萬元及一千元，共四萬四千元，丑○○
    並下手劫取上開現金，得手後，花用剩餘一萬元則置放在其台北市○○○路○段
    五十八巷六號七樓之一住處。丑○○又於附表編號十所示之時間，再度利用台北
    市○○街○段八十二巷二弄六號六樓「接觸電話交友中心」，與辛○○聯絡後，
    相約於同日晚間九時三十分許，在台北市○○街○段來來百貨公司前見面，再至
    台北市○○○路三十六號地下室「瘋馬ＭＴＶ」包廂內觀賞影片，丑○○再次利
    用辛○○與其擁抱不注意之際，將鎮靜、催眠劑攙入辛○○之酒杯中，因其中一
    顆掉在地上，為辛○○查覺，嗣後即將所飲之物乘隙吐出，仍佯裝昏迷，丑○○
    見其已無反應，遂劫取其呼叫器及現金一萬七千三百元，正欲離去之際，辛○○
    隨即起身擋在包廂門口，當場逮捕，並託人報警查獲，並扣得丑○○所有供盜匪
    用之鎮靜、催眠藥劑計十二顆（經送鑑定耗費一顆，尚餘十一顆），並在丑○○
    台北市○○○路○段五十八巷六號七樓之一住處，查獲其盜匪所得財物行動電話
    一個（已發還被害人）、現金五萬元，其中四萬元為丑○○持其劫得之被害人戊○○所有之勞力士手錶一個至利民當舖典當所得，另一萬元為丑○○持劫得之被
    害人癸○○之提款卡盜領四萬四千元後花用剩餘之款，而由警陪同丑○○至利民
    當舖贖回前開勞力士手錶返還予被害人戊○○，將所餘一萬元之贓款扣案。
二、案經台北市政府警察局萬華分局移送台灣台北地方法院檢察署檢察官偵查起訴。
    理  由
一、訊據上訴人即被告丑○○對於右揭劫取如附表所示被害人丙○○等財物之犯行固
    坦承不諱，惟辯稱：伊僅劫取被害人甲○○七百元，劫取被害人丙○○一千二百
    元，癸○○部分係伊與癸○○一同前往提款，非伊自行前往提款，伊沒有劫取被
    害人辛○○之行動電話云云。
二、經查：
  (一)右揭事實，業據被害人丙○○、子○○、寅○○、丁○○、庚○○、甲○○、戊○○、乙○○、癸○○、辛○○及己○○等人迭於警訊、檢察官偵查中、原審或
    本院調查時指訴甚詳，復有臺北市政府警察局萬華分局贓物認領保管收據五紙（
    見八十四年度偵字第一九三０七號卷第一二三頁至第一二五頁、第一二七頁至第
    一二八頁）、利民當舖登記簿影本（見前開偵查卷第三十頁）、支票影本七張附
    卷（見前開偵查卷第一二九頁至第一三三頁）及作案工具之藥劑扣案可資佐證。
    而該白色藥錠經送內政部警政署刑事警察局鑑驗，經該局取四ｍｇ溶解萃取後，
    復以ＲＥＭＥＤＩ－ＨＳ全自動藥毒物快速解析儀檢測結果，含有Ｔｒｉａｚｏ
    ｌａｍ成份，為鎮靜、催眠劑，亦有內政部警政署刑事警察局八十四年九月十五
    日刑醫字第四六七二０號鑑驗書暨所附藥品手冊一紙附卷（見前開偵查卷第一五
    二頁）可稽，事證明確。
  (二)被告丑○○確有如附表編號七所示之時地及方法，劫走被害人戊○○之行動電話
    一個、勞力士手錶一支及現金一萬七千元等情，已據被告於警訊時坦承不諱（見
    前開偵查卷第十頁反面），核與被害人戊○○於警訊時指訴被劫之情節相符（見
    偵查卷第二十四頁），並有該被害人於領回被劫之勞力士手錶一支、行動電話一
    個所出具之贓物領據附卷（見偵查卷第二十七頁）為憑，且有被告將上開勞力士
    手錶持以典當之當舖登記簿影本在卷（見偵查卷第三十頁）為證，事證至為明確
    ，被告於本院前審辯稱：沒有劫取被害人戊○○之勞力士錶云云，顯係事後避重
    就輕之詞，不足採信。至被害人戊○○於檢察官偵查中雖稱：伊另有遺失車子鑰
    匙及車上之現金一萬元云云（見偵查卷第一四五頁），惟被告始終否認有此部分
    犯行，且被害人戊○○於警察初訊時亦未提及被告有劫走其車子鑰匙及車上之現
    金一萬元，故本院尚難認定被告有另劫走戊○○之車子鑰匙及車上之現金一萬元
    ，附說明之。
  (三)再被告於原審及本院審理時辯稱：伊罹有情感性精神病，且有服用ＦＭ２安眠藥
    ，一時神智不清，始罹本案云云。惟查被告利用電話交友中心邀約男伴會面後，
    連續十次，以其所有之鎮靜、催眠藥劑為作案工具，混入其邀約之男伴之食物或
    飲料中，使其男伴食後昏迷致不能抗拒，而劫取各該被害人所有之財物等情，已
    如前述，並非僅為一次犯行，已難認其係「一時神智不清」，且依被害人辛○○
    所述，伊懷疑被告於酒中下藥時，有請被告喝下伊所喝之酒，惟被告只喝一口後
    ，即往廁所跑，且回來後，一直往垃圾筒吐（見前開偵查卷第十四頁反面、第十
    五頁正面），顯見被告每次犯行均有預謀，且於被害人要求下，不得已而飲下被
    害人已被下藥之酒時，極力將該酒吐掉，以防其自己亦告昏迷，思慮甚為縝密，
    毫無精神耗弱之跡象，再觀其於警訊、檢察官偵查中及原審審理時之答問情形（
    見各該筆錄），有條不紊，亦難認其於行為時有何精神異常之情形，被告於前審
    所辯伊有精神上之疾病，神智不清，始罹本案云云，顯係事後圖卸之詞，不足採
    信。至被告於原審提出之診斷證明書雖載被告罹有情感性精神病，且有ＦＭ２安
    眠藥戒斷症狀，惟該診斷證明書係起訴後之八十四年十二月十八日所出具，證明
    書上且載明「非訴訟使用」，此有該診斷書在卷（見原審卷第九十頁）為憑，已
    難證明被告於「行為時」有何精神耗弱之情形，即被告於為警查獲之初，在警訊
    及檢察官偵查中，亦始終未曾為精神耗弱之抗辯，甚且表示知道以此手法賺錢甚
    快，因缺錢用，始才犯案，知道錯了等語（見偵查卷第八十一頁反面、第一四七
    頁），再參諸前述各情，本件被告於行為時，應無精神耗弱而得減輕其刑之情形
    。
  (四)又被害人子○○雖指稱：伊被劫走行動電話一個、金項鍊一條及現金十萬八千元
    云云。被害人己○○亦稱：伊被劫取四萬五千元云云。被害人丙○○指稱：伊另
    被劫取現金五、六千元。被害人甲○○指稱：伊另被劫取現金五千餘元。惟被告
    自警訊時起，始終否認有劫走上開物品及款項，並堅稱其僅劫走子○○六千元，
    己○○三萬二千元，丙○○一千二百元，甲○○七百元等語（見前開偵查卷第九
    頁正面、第十頁反面、第四七頁反面、第四八頁正面、第五十頁正面、第八六頁
    正面，原審卷第二二頁正面、二三頁正面、反面、上訴卷第四七頁反面、上更(二)
    卷第十九頁，本院九十年四月三十日訊問筆錄第二頁、九十年五月二十一日訊問
    筆錄第二頁、九十年八月三日審判筆錄第二頁、第三頁），則被告究竟有無劫走
    該被害人子○○之行動電話、金項鍊及另十萬二千元，被害人己○○之另一萬三
    千元，被害人丙○○之另超出一千二百元部分，暨被害人甲○○之另超出七百元
    部分元即有待查證。按告訴人之告訴，係以使被告受刑事訴追為目的，是其陳述
    是否與事實相符，仍應調查其他證據以資審認（參照最高法院五十二年台上字第
    一三００號判例）。經查被告已否認部分如前，且據被害人丙○○於警訊中指稱
    ：「．．．，我趕緊檢視褲子內的皮夾，發現皮夾內的現金新台幣五、六千元．
    ．．，都遭丑○○取走．．．」等語（見前開偵查卷第九十頁正面），足見丙○○並不確定其皮夾內有多少現金，又被害人甲○○於警訊中指稱：被劫取五千元
    等語（見前開偵查卷第六五頁反面），而於本院調查時則稱：「．．．，她拿走
    我皮包內四張一千元，．．．」、「（你如何確定是四千元？）我是做服裝買賣
    ，身上都會帶著好幾千元，．．．」等語（見本院九十年四月三十日訊問筆錄第
    三頁、第四頁），其指述已見瑕疵，而本件另又查無其他積極證據，足資認定被
    告有劫走被害人子○○之行動電話、金項鍊及另十萬二千元，被害人己○○之另
    一萬三千元，被害人丙○○之另超出一千二百元部分，暨被害人甲○○之另超出
    七百元部分，是按諸前揭說明及罪疑惟輕之法則，本院自僅得認定被告劫走被害
    人子○○六千元，己○○三萬二千元，丙○○一千二百元，甲○○七百元。至附
    表編號九被害人辛○○部分，被告坦承有劫走呼叫器一個及現金一萬七千三百元
    （見上更(二)卷第五六頁），核與辛○○指訴之情節相符（見前開卷第五六頁），
    併此敘明。
  (五)附表編號九所示之犯行，被害人癸○○先於八十四年八月二十七日警方調查時指
    稱：「．．．，途中她提議要喝飲料，我給她錢買了奧利多飲料。我喝她買的飲
    料後即不省人事。．．．，我發現被盜呼叫器乙只及身上口袋內之新台幣六百元
    」等語（見前開偵查卷第十八頁反面），繼於八十四年八月二十七日警方調查時
    則改稱：「．．．，在我所損失財物中，尚有一張第一銀行金融卡被丑○○盜走
    ，且至銀行盜領四萬一千元」等語（見前開偵查卷第一一一頁正面、反面），復
    於八十四年九月四日警方調查時稱：「她是下迷藥在我飲料中，趁我失去意志力
    時，帶我到慶豐銀行大安分行以提款卡提領，．．．」、「因我喝了迷藥後，什
    麼事情都告訴她，只要她問我就答」、「（你的提款卡有無被丑○○拿走？）沒
    有。．．．」等語（見前開偵查卷第一一二頁反面），足見癸○○之提款卡並無
    被被告劫取置於實力支配之下，被害人所述提款卡被劫乙節，與事實不符。而被
    告又係如何領款？據被告於原審訊問時稱：「我拿了六百元、提款卡、呼叫器，
    提款卡與他一起去領了四萬一千元，另三千元是他自己領的，要去賓館前，我問
    他錢夠不夠，他就提了三千元，去旅館前他提三千元，在旅館我問他金融卡號碼
    ，出來後我扶著他一起去領後，我就扶他到車上，我就走了」（見原審卷第二四
    頁反面），於本院更一審訊問時稱：「第一次三千元是和黃勇（應為永之誤）進
    去領」、「（問：三千元是領了要共同花用？）不是，那是他自己領要用的」（
    見上更(一)字第七○○號卷第二六頁反面），於本院調查時則供稱：「是癸○○與
    我一起去（領款）的，我記得是第一次是他自己領款三千元，第二次領四萬元，
    他按不清楚，我問他密碼，我再按」等語（見本院九十年六月二十六日訊問筆錄
    第三頁），參以證人即原慶豐商業銀行大安分行經理劉明添於本院調查時到庭結
    證稱：「．．．，我們調取錄影帶出來看，就看到錄影帶中有一男一女的影像，
    男的神智看起來有點怪怪，好像領了二次款，．．．」等語（見本院九十年六月
    二十六日訊問筆錄第二頁），再佐以癸○○在第一商業銀行南京東路分行帳號0
    0000000000號存摺影本，癸○○於八十四年八月二十六日於提款機提
    領四筆款項分別為三千元、二萬元、二萬元及一千元，足見四次提款時被害人癸○○均與被告同行，癸○○因飲用被告攙入鎮靜、催眠劑之飲料後喪失自由意思
    ，但其確有提款之意，第一次領款並由其自行提領，第二次以後提款亦先由其按
    鍵，嗣後因意識模糊無法繼續按鍵，乃告知被告密碼，改由被告代為按鍵，被告
    上開所實施之不法手段，已足以抑制通常人之抗拒，使之喪失自由意思，已達使
    人不能抗拒之程度，構成強盜罪，但其並無利用由自動付款設備詐取財物犯行至
    明。
  (六)綜上各情，被告丑○○之盜匪犯行甚為明確，其犯行洵堪認定。
三、核被告丑○○所為，就附表編號一至九及附表編號十一部分係犯懲治盜匪條例第
    五條第一項第一款之盜匪罪。就附表編號十部分因被害人辛○○發覺丑○○在酒
    杯中下藥而佯裝昏迷，丑○○下手劫取辛○○財物時，被辛○○當場逮捕報警查
    獲而未得手，核其所為，係犯懲治盜匪條例第五條二項、第一項第一款之盜匪未
    遂罪。被告丑○○就附表編號十一之盜匪犯行部分，與郭幸雪事前謀議，事後分
    贓，有犯意之聯絡及行為分擔，均為共同正犯。被告丑○○先後十次盜匪犯行，
    因犯罪時間緊接，構成要件相同，顯係基於概括犯意而為，應依連續犯規定論以
    情節較重盜匪既遂之一罪，並就法定刑有期徒刑部分加重其刑（法定刑無期徒刑
    部分，依法不得加重）。
四、扣案之鎮靜、催眠劑十一顆（原為十二顆，鑑定時耗用一顆）係被告丑○○所有
    預備供盜匪所用之物，業據被告陳明在卷，應依刑法第三十八條第一項第二款規
    定宣告沒收；扣案之現金一萬元，係被告謝妹娟以所劫得癸○○之提款卡後，再
    去銀行詐領之款項四萬四千元所花用剩餘之現金一萬元，係犯盜匪罪所直接劫得
    之現金一萬元，故應予宣告諭知發還被害人癸○○。至其餘盜匪所得之財物，除
    已發還被害人者外，餘均已花用罄盡，已據被告供明，並有前揭贓物認領保管收
    據在卷可按，爰不另為發還被害人之諭知，附此說明。
五、附表編號十二所示之犯行，雖經被害人壬○○指認係被告丑○○所為，惟為丑○○所堅決否認（見偵查卷第八十四頁反面），經查該部分犯行，不僅時間與附表
    編號一至十一之時間相去甚遠，且無其他證據足資佐證確為被告丑○○所為，況
    丑○○既已坦承附表編號一至十一之犯行（僅編號七部分否認有劫走勞力士錶）
    ，應無僅就附表編號十二之犯行為不實辯解之必要，故尚難僅憑壬○○單一之指
    訴遽認被告丑○○亦有附表編號十二之犯行，因公訴人認此部分與其餘部分具有
    連續犯之裁判上一罪之關係，此部分爰不另為無罪之諭知，亦併此敘明。
六、原審據以論罪科刑，固非無見，惟查(一)被告丑○○、郭幸雪係「劫取」被害人之
    財物，原判決事實欄載為「盜取」，且被告僅劫取被害人子○○六千元，己○○
    三萬二千元，辛○○現金一萬七千三百元及呼叫器一個，已見前述，原審認被告
    劫走子○○行動電話一個、金項鍊一條及現金十萬八千元，劫取己○○四萬五千
    元，劫走辛○○現金一萬七千三百元、行動電話一支及呼叫器一個，容有未洽。
    (二)被告丑○○所犯附表編號十部分係犯盜匪未遂罪，原判決認係盜匪既遂罪，尚
    有誤會。(三)附表編號一之犯罪地點為台中市金鱷魚西餐廳，原判決誤載為鱷魚餐
    廳，且附表編號六被害人為「甲○○」，原判決誤載為「王偉男」，附表編號九
    被害人為「癸○○」，原判決誤載為「黃勇進」，亦有未合。被告丑○○上訴意
    旨認原判決量刑太重，有所不當，經查雖無理由，但原判決既有上述可議之處，
    自應由本院將原判決關於被告部分撤銷改判。爰審酌被告為了劫財，竟然下藥，
    且劫財次數多達十一次，對社會治安所生危害非小及犯罪後坦承大部分犯行，態
    度尚佳等一切情狀，量處有期徒刑八年，以資矯正。盜匪所得之財物現金五萬元
    ，其中四萬元為丑○○持其劫得戊○○所有之勞力士手錶一個至利民當舖典當所
    得，另一萬元為丑○○持劫得癸○○之提款卡盜領四萬四千元後花用剩餘之款項
    ，而由警陪同丑○○至利民當舖贖回前開勞力士錶返還被害人戊○○，將所餘一
    萬元之贓款扣案，且贓證物品清單亦有記載一萬元之贓款（原審卷第三十二頁）
    ，則該一萬元應發還被害人癸○○。另扣案之鎮靜、催眠劑十一顆，為被告丑○○所有供犯罪預備之物，應予沒收。
七、至最高法院第一次發回意旨所指：被告丑○○另犯有偽造有價證券罪，為起訴效
    力所及，應併審究部分。經查：關於丑○○劫取被害人甲○○部分（如判決附表
    編號六），丑○○於警訊供稱伊共拿六張支票給陳旭年，其中一張是伊以下迷藥
    手法，趁甲○○昏迷再行搶，該支票是空白支票，金額是伊打電話向甲○○之妻
    說伊是甲○○女友之朋友，現甲○○與女友要分手，須分手費，空白支票之金額
    可開多少？甲○○之妻同意可開十二萬元，伊才開的：：；嗣後伊就將甲○○之
    印章、鑰匙寄回給甲○○等語（偵字第一九三○七號卷第四十九頁反面、第五十
    頁）。證人陳旭年亦證稱：有收取丑○○所交來用為支付酒帳之支票，其中一張
    為日期八十四年九月五日、金額為十二萬元之支票（偵字第一九三○七號卷第一
    二一頁反面）。核諸卷內合作金庫南勢角支庫第ＺＵ0000000號支票，已
    填載日期為八十四年九月五日，金額為十二萬元，並蓋有發票人印章（偵字第一
    九三○七號卷第一三二頁）。參諸甲○○供稱：被取走現款五千元、合作金庫南
    勢角支庫空白支票一張、印鑑一枚、鑰匙一串，該空白支票是伊欲持往五分埔結
    帳用的，丑○○利用伊昏睡後以賓館電話聯絡伊太太，與伊太太談判後自行簽下
    面額十二萬元、日期八十四年九月五日等語以觀（偵字第一九三○七號卷第六十
    五頁反面、第一○三頁反面）。則該發票人既為甲○○之妻，且被告已徵得甲○○之妻之同意，始予簽發，此部分尚難謂應成立偽造有價證券罪，合此敘明。
八、檢察官移送併辦部分，經查：被害人周炳輝雖指稱：丑○○搭其計程車乘機迷昏
    伊，而劫取其車內紙鈔及銅板云云。惟本院前審訊之被告丑○○則矢口否認該部
    分犯行，且又始終查無何經警取出、丑○○劫取周炳輝之財物扣案為憑，是被告
    此部分罪嫌尚有不足。又關於：周修養、邱錦源、汪進發、李文富等人，指述丑
    ○○劫取彼等財物部分。經查：訊之被告丑○○，則矢口否認，辯稱非其所為，
    其所為者皆已承認云云（見一四一三七號偵查卷第五、十八至二十頁、本院上更
    一字第七００號卷第七十一頁、七十七頁八十三頁）。而上開被害人周修養等人
    之所以指述被告，乃因報紙刊登丑○○照片，而至警局指訴被劫，然除該被害人
    之指述外，並無其他佐證，關於汪進發部分，被告於警訊時，尚於筆錄上自書：
    「不是我做的，我不簽」等字樣（見一五三二四號偵查卷第四頁反面）。按告訴
    人之告訴，係以使被告受刑事訴追為目的，是其陳述是否與事實相符，仍應調查
    其他證據以資審認（參照最高法院五十二年台上字第一三００號判例）。經查被
    告已否認如前，而本件另又查無其他積極證據，足資認定被告有移送併案部分所
    指之犯行，是以上部分，仍應認被告丑○○罪嫌，尚有不足。故檢察官移送併辦
    部分，本院無從一併判決，應退由檢察官另行處理，合此敘明。
據上論斷，應依刑事訴訟法第三百六十九條第一項前段、第三百六十四條、第二百九
十九條第一項前段，懲治盜匪條例第五條第一項第一款、第七條第一項、第八條，刑
法第二十八條、第五十六條、第三十八條第一項第二款，判決如主文。
本案經檢察官曾忠己到庭執行職務。
中      華      民      國      九十      年      八      月    十七    日
                              臺灣高等法院刑事第六庭
                                  審判長法  官  陳  春  秋
                                        法  官  王  麗  莉
                                        法  官  徐  培  元
右正本證明與原本無異。
如不服本判決應於收受送達後十日內向本院提出上訴書狀，其未敘述上訴之理由者並
得於提起上訴後十日內向本院補提理由書（均須按他造當事人之人數附繕本）。
                                        書記官  秦  仲  芳
中      華      民      國    九十    年    八      月     二十       日
附錄：本案論罪科刑法條全文
懲治盜匪條例第五條第一項第一款：
有左列行為之一者，處無期徒刑或七年以上有期徒刑：
一、意圖為自己或第三人不法所有，以強暴、脅迫、藥劑、催眠術或他法致使不能抗
    拒而取他人之物或使其交付者。
附表：
┌─┬──────┬──────┬──────────┬───┬────┐
│編│  犯罪時間  │  犯罪地點  │      犯罪方法      │被害人│被害物品│
│號│            │            │                    │      │        │
├─┼──────┼──────┼──────────┼───┼────┤
│一│八十四年七月│台中市金鱷魚│丑○○於餐廳內在啤酒│丙○○│現金一千│
│  │初某日      │西餐廳      │中攙入鎮靜催眠劑，被│      │千二百元│
│  │            │            │害人飲用後頭昏，乃打│      │、支票二│
│  │            │            │電話通知友人前來。俟│      │張。    │
│  │            │            │該友人到達後，被害人│      │        │
│  │            │            │即告昏迷，丑○○即假│      │        │
│  │            │            │稱被害人欲與其至賓館│      │        │
│  │            │            │休息，乃在被害人不知│      │        │
│  │            │            │情之友人協助下，偕被│      │        │
│  │            │            │害人至台中市北一賓館│      │        │
│  │            │            │內休息，並乘被害人昏│      │        │
│  │            │            │迷致不能抗拒時，劫走│      │        │
│  │            │            │被害人之財物。      │      │        │
├─┼──────┼──────┼──────────┼───┼────┤
│二│八十四年八月│台北市○○街│丑○○在上揭地點，將│子○○│現金六千│
│  │三日凌晨一時│二段六十六號│鎮靜催眠劑攙入被害人│      │元。    │
│  │許          │二樓寶島卡拉│之洋酒中，俟被害人飲│      │        │
│  │            │ＯＫ        │用後昏迷致不能抗拒時│      │        │
│  │            │            │，強盜被害人之財物。│      │  │
├─┼──────┼──────┼──────────┼───┼────┤
│三│八十四年八月│台北市忠孝東│丑○○在上揭地點，將│寅○○│現金二千│
│  │五日十四時二│路四段二０九│鎮靜催眠劑攙入被害人│      │元、呼叫│
│  │十分許      │號七樓快樂時│之啤酒中，俟被害人飲│      │器一個。│
│  │            │光ＭＴＶ    │用後昏迷致不能抗拒時│      │        │
│  │            │            │，劫取其財物。      │      │        │
├─┼──────┼──────┼──────────┼───┼────┤
│四│八十四年八月│台北市○○路│丑○○以同右方法為之│丁○○│支票五張│
│  │二十日七時許│八號十樓二室│（但係將鎮靜催眠劑攙│      │        │
│  │            │            │入被害人之礦泉水中）│      │        │
├─┼──────┼──────┼──────────┼───┼────┤
│五│八十四年八月│台北市林森北│丑○○以同右方法為之│庚○○│現金六千│
│  │二十日十一時│路四０九號巴│（但係將鎮靜催眠劑攙│      │二百元  │
│  │許          │塞隆納ＭＴＶ│入被害人飲用之啤酒中│      │        │
│  │            │            │）                  │      │        │
├─┼──────┼──────┼──────────┼───┼────┤
│六│八十四年八月│台北市新生北│丑○○以同右方法為之│甲○○│現金七百│
│  │二十一日十四│路二段一四九│                    │      │元、支票│
│  │時許        │巷三十二號凱│                    │      │一張、印│
│  │            │麗賓館二０五│                    │      │章一枚及│
│  │            │室          │                    │      │鑰匙一串│
│  │            │            │                    │      │。      │
├─┼──────┼──────┼──────────┼───┼────┤
│七│八十四年八月│台北市仰德大│丑○○於台北市中山北│戊○○│行動電話│
│  │二十四日十六│道國際旅館  │路、中正路口附近之麥│      │一個、勞│
│  │時許        │            │當勞速食店購買柳橙汁│      │力士手錶│
│  │            │            │，並乘機攙入鎮靜催眠│      │一個、現│
│  │            │            │劑供被害人飲用，俟被│      │金一萬七│
│  │            │            │害人身體不適，即帶至│      │千元。  │
│  │            │            │上址旅館休息，並於被│      │        │
│  │            │            │害人昏迷後，劫取被害│      │        │
│  │            │            │人財物。            │      │        │
├─┼──────┼──────┼──────────┼───┼────┤
│八│八十四年八月│台北縣三重市│丑○○在上揭地點，將│乙○○│現金二千│
│  │二十五日凌晨│河邊北路    │鎮靜催眠劑攙入被害人│      │元、呼叫│
│  │二時許      │            │之啤酒內，俟被害人飲│      │器一個。│
│  │            │            │用後昏迷，即劫取其財│      │        │
│  │            │            │物。                │      │        │
├─┼──────┼──────┼──────────┼───┼────┤
│九│八十四年八月│台北市新生北│丑○○以同右方法為之│癸○○│現金六百│
│  │二十六日下午│路、長春路口│（惟係將鎮靜催眠劑攙│      │元、呼叫│
│  │六時三十分許│            │入被害人之奧利多飲料│      │器一個、│
│  │            │            │中），並趁被害人意識│      │並提領共│
│  │            │            │不清時，先劫取現金六│      │四萬四千│
│  │            │            │百元及呼叫器一個，復│      │元。    │
│  │            │            │於當晚七、八時許，與│      │        │
│  │            │            │被害人一同接續至慶豐│      │        │
├  ┤            │            │銀行大安分行及世華銀│      │        │
│  │            │            │行設置之提款機第一次│      │        │
│  │            │            │由被害人領款三千元，│      │        │
│  │            │            │第二次以後被害人因意│      │        │
│  │            │            │識模糊按鍵不清，乃告│      │        │
│  │            │            │知被告密碼，由被告代│      │        │
│  │            │            │為領款，第二次為二萬││        │
│  │            │            │元、第三次為二萬元、│      │        │
│  │            │            │第四次為一千元，共計│      │        │
│  │            │            │四萬一千元，被告隨後│      │        │
│  │            │            │劫取該財物。        │      │        │
├─┼──────┼──────┼──────────┼───┼────┤
│十│八十四年八月│台北市西門町│丑○○在上揭地點，將│辛○○│現金一萬│
│  │二十六日晚間│獅子林大樓地│鎮靜催眠劑攙入被害人│      │七千三百│
│  │九時三十分許│下室瘋馬ＭＴ│之紹興酒中，惟被被害│      │元、呼叫│
│  │            │Ｖ          │人查覺，佯裝昏迷，並│      │器各一個│
│  │            │            │於丑○○劫取如被告物│      │。      │
│  │            │            │品欄所示財物，正欲離│      │        │
│  │            │            │去時，報警查獲。    │      │        │
├─┼──────┼──────┼──────────┼───┼────┤
│十│八十四年八月│台北市忠孝東│由丑○○打電話邀同被│己○○│現金三萬│
│一│中旬某日    │路四段二０九│害人前往上揭地點，由│      │二千元，│
│  │            │號七樓快樂時│郭幸雪將鎮靜催眠劑攙│      │由丑○○│
│  │            │光ＭＴＶ（六│入被害人之啤酒中，俟│      │分得一萬│
│  │            │樓包廂內）  │被害人飲用後昏迷致不│      │七千元，│
│  │            │            │能抗拒時，由丑○○強│      │郭幸雪分│
│  │            │            │盜其財物            │      │得一萬五│
│  │            │            │                    │      │千元。  │
├─┼──────┼──────┼──────────┼───┼────┤
│十│八十三年十二│台北市重慶北│丑○○以同右方法為之│壬○○│勞力士手│
│二│月二十一日  │路一段福君飯│                    │      │錶一個  │
│  │二時許      │店一樓咖啡廳│                    │      │        │
└─┴──────┴──────┴──────────┴───┴────┘


司法院資訊處製作；財團法人民間司法改革基金會備份。
